臺灣臺北地方法院民事判決　九十一年度訴字第三六二七號
　　原　　　　告　萬泰商業銀行股份有限公司
　　法 定 代理人　丙○○
　　訴 訟 代理人　己○○
　　被　　　　告　大黑柱國際有限公司
　　兼法定代理人　甲○○
　　被　　　　告　乙○○
　　　　　　　　　戊○○
　　　　　　　　　丁○○
右當事人間請求清償借款事件，本院判決如左：
    主      文
被告應連帶給付原告新台幣佰肆拾萬陸仟貳佰玖拾貳元，及自民國九十一年六月
十三日起至清償日止，按年息百分之八點六八計算之利息；並自民國九十一年七月十
四日起至清償日止，在六個月內給付者，按上開利率百分之十，超過六個月者，按上
開利率百分之二十加付違約金。
訴訟費用由被告連帶負擔。
    事      實
甲、原告方面：
一、聲明：如主文第一項所示。
二、陳述：被告大黑柱國際有限公司（下稱大黑柱公司）於民國九十年八月三十日，
    以被告甲○○、乙○○、戊○○、丁○○為連帶保證人，與原告簽訂周轉金貸款
    契約一份，約定在新台幣（下同）貳佰萬元之額度內，被告大黑柱公司得申請動
    用，約定利息按原告基本放款利率加碼年息百分之零點二五計算，並約定分期攤
    還利息，且約定逾期清償在六個月以內者，按上開利率百分之十，超過六個月者
    ，按上開利率百分之二十計付違約金。嗣被告大黑柱公司於九十一年三月二十六
    日，與原告簽訂借據一份，申請動用貳佰萬元之借款，清償期為九十一年九月二
    十六日。另被告大黑柱公司復於九十年八月三十日，亦以被告甲○○、乙○○、
    戊○○、丁○○為連帶保證人，與原告簽訂借據一份，向原告借用佰萬元，約
    定利息按原告基本放款利率加碼年息百分之零點二五計算，清償期為九十三年八
    月三十日；並約定分期攤還，若一期未繳，視為全部到期；且約定逾期清償在六
    個月以內者，按上開利率百分之十，超過六個月者，按上開利率百分之二十計付
    違約金。詎被告大黑柱公司就上開佰萬元借款，僅清償部分本金，及計算至九
    十一年六月十二日之利息，即未依約清償，依前述約定，上開佰萬元借款債權
    視為全部到期；且依兩造簽訂之授信約定書第五條第一項第一款之約定，上開貳
    佰萬元之借款，亦應視為到期；被告大黑柱公司分別尚欠原告壹佰陸拾貳萬仟
    玖佰壹拾玖元、壹佰捌拾壹萬貳仟佰柒拾元，合計共佰肆拾萬陸仟貳佰
    玖拾貳元，及自九十一年六月十三日、同年七月十四日起算之利息、違約金。爰
    分別依消費借貸和連帶保證之法律關係，請求被告大黑柱公司、甲○○、乙○○
    、戊○○、丁○○，連帶給付如主文第一項所示之本金、利息、違約金。
三、證據：提出周轉金貸款契約一份、借據、清償明細各二份、授信約定書五份。
乙、被告方面：
    被告大黑柱公司、甲○○、乙○○、戊○○、丁○○，均未於言詞辯論期日到場
    ，亦未提出書狀作何聲明或陳述。
    理      由
甲、程序上之事由：
一、本件依兩造簽訂之授信約定書第十二條約定，合意以本院為第一審管轄法院，則
    本院自有管轄權，核先敘明。
二、被告大黑柱公司、甲○○、乙○○、戊○○、丁○○，均未於言詞辯論期日到場
    ，核無民事訴訟法第三百八十六條各款所列情形，爰依原告之聲請，由其一造辯
    論而為判決。
乙、得心證之理由：
一、原告主張：被告大黑柱公司於九十年八月三十日，以被告甲○○、乙○○、戊○○、丁○○為連帶保證人，與原告簽訂周轉金貸款契約一份，約定在貳佰萬元之
    額度內，被告大黑柱公司得申請動用，約定利息按原告基本放款利率加碼年息百
    分之零點二五計算，並約定分期攤還利息，且約定逾期清償在六個月以內者，按
    上開利率百分之十，超過六個月者，按上開利率百分之二十計付違約金。嗣被告
    大黑柱公司於九十一年三月二十六日，與原告簽訂借據一份，申請動用貳佰萬元
    之借款，清償期為九十一年九月二十六日。另被告大黑柱公司復於九十年八月三
    十日，亦以被告甲○○、乙○○、戊○○、丁○○為連帶保證人，與原告簽訂借
    據一份，向原告借用佰萬元，約定利息按原告基本放款利率加碼年息百分之零
    點二五計算，清償期為九十三年八月三十日；並約定分期攤還，若一期未繳，視
    為全部到期；且約定逾期清償在六個月以內者，按上開利率百分之十，超過六個
    月者，按上開利率百分之二十計付違約金。詎被告大黑柱公司就上開佰萬元借
    款，僅清償部分本金，及計算至九十一年六月十二日之利息，即未依約清償，依
    前述約定，上開佰萬元借款債權視為全部到期；且依兩造簽訂之授信約定書第
    五條第一項第一款之約定，上開貳佰萬元之借款，亦應視為到期；被告大黑柱公
    司分別尚欠原告壹佰陸拾貳萬仟玖佰壹拾玖元、壹佰捌拾壹萬貳仟佰柒拾
    元，合計共佰肆拾萬陸仟貳佰玖拾貳元，及自九十一年六月十三日、同年七
    月十四日起算之利息、違約金。爰分別依消費借貸和連帶保證之法律關係，請求
    被告大黑柱公司、甲○○、乙○○、戊○○、丁○○，連帶給付如主文第一項所
    示之本金、利息、違約金等語。被告大黑柱公司、甲○○、乙○○、戊○○、丁○○，則均未於言詞辯論期日到場，亦未提出書狀作何聲明或陳述。
二、本件原告主張之前述事實，業據其提出周轉金貸款契約一份、借據、清償明細各
    二份、授信約定書五份為證，核屬相符。而依民事訴訟法第二百八十條第三項規
    定：「當事人對於他造主張之事實，已於相當時期受合法之通知，而於言詞辯論
    期日不到場，亦未提出準備書狀爭執者，準用第一項之規定。但不到場之當事人
    係依公示送達通知者，不在此限。」本件被告大黑柱公司、甲○○、乙○○、戊○○、丁○○，分別於九十一年七月十日、同年月日、同年月九日、同年月八日
    ，收受起狀訴繕本、言詞辯論期日通知書之送達，此有送達回證據在卷足憑。是
    被告大黑柱公司、甲○○、乙○○、戊○○、丁○○，均已於相當時期受合法之
    通知，而未於言詞辯論期日到場，亦未提出書狀爭執，依前述民事訴訟法第二百
    八十條第三項之規定，應視同自認原告主張之事實。則原告主張之事實，自堪信
    為真實。
三、按，「茲向貴行借款佰萬元。」、「借款期間：自九十年八月三十日起至九十
    三年八月三十日止。」、「借款利息：利息按貴行基本放款利率加碼年息百分之
    零點二五計息。」、「還款方式：自借款日起，每一個月為一期，依年金法平均
    攤還本息，第一次本息攤還日為九十年九十月三十日。」、「違約金：逾期償付
    本息時，逾期在六個月以內部分，按本放款利率一成，逾期六個月以上者，就超
    過部分，按本放款利率二成加付違約金。」、「立約人如有任何一宗債務不依約
    清償本金時，債務視為全部到期。」兩造於九十年八月三十日簽訂之借據「借款
    金額」部分、第二條、第三條、第四條、第五條、授信約定書第五條第一項第一
    款分別約定有明文。是依首揭借據第二條、第三條、第四條之約定，被告大黑柱
    公司就上開佰萬元之借款，應於每月三十日，按期繳納分期款。而被告大黑柱
    公司就上開佰萬元之借款，僅清償部分本金，及計算至九十一年六月十二日之
    利息，即未依約清償，則依前述授信約定書第五條第一項第一款之約定，該借款
    視為全部到期，被告大黑柱公司並應依前述借據第三條、第五條之約定，負擔給
    付遲延利息、違約金之責任。次按，「借款額度貳佰萬元。」、「動用期間自八
    十年八月三十日起至九十一年八月三十日止。」、「借款利息：利息按貴行基本
    放款利率加碼年息百分之零點二五計息。」、「違約金：逾期償付本息時，逾期
    在六個月以內部分，按本放款利率一成，逾期六個月以上者，就超過部分，按本
    放款利率二成加付違約金。」、「茲向貴行借款貳佰萬元。」、「借款期間：自
    九十一年三月二十六日起至九十一年九月二十六日止。」、「本金到期一次清償
    」、「立約人如有任何一宗債務不依約清償本金時，債務視為全部到期。」被告
    大黑柱公司與原告簽訂之周轉金貸款契約第一條、第二條、第三條、第六條；九
    十一年三月二十六日簽訂之借據「借款金額部分」、第一條、第四條、授信約定
    書第五條第一項第一款亦分別約定有明文。本件被告大黑柱公司向原告借貸之貳
    佰萬元借款部分，因被告大黑柱公司未依約繳納上開佰萬元之借款，是依前述
    授信約定書第五條第一項第一款之約定，該貳佰萬元之借款，亦應視為到期，則
    依前述周轉金貸款契約第三條、第六條之約定，被告大黑柱公司並應負擔給付上
    開貳佰萬元借款部分之遲延利息、違約金之責任。末按，保證債務之所謂連帶，
    係指保證人與主債務人負同一債務，對於債權人各負全部給付之責任者而言，此
    就民法第二百七十二條第一項規定連帶債務文義參照觀之甚明；最高法院四十五
    年度台上字第一四二六號判例，亦著有明文。本件被告甲○○、乙○○、戊○○
    、丁○○，擔任被告大黑柱公司之連帶保證人，如前所述，則依前述最高法院四
    十五年度台上字第一四二六號判例之意旨，被告甲○○、乙○○、戊○○、丁○○，自應就被告大黑柱公司向原告借貸之借款，與被告大黑柱公司負擔連帶給付
    責任。從而，原告依消費借貸和連帶保證之法律關係，請求被告大黑柱公司、甲○○、乙○○、戊○○、丁○○，連帶給付如主文第一項所示之本金、利息、違
    約金，為有理由，應予准許。
丙、據上論結，原告之訴為有理由，依民事訴訟法第三百八十五條第一項前段、第八
    十五條第二項，判決如主文。
中　　　華　　　民　　　國　　九十一　　年　　　七　　　月　　三十一　　日
   　　　　　　　　　　          民事第六庭法　　　官  姜悌文
右為正本係照原本作成
如對本判決上訴，須於判決送達後廿日內向本院提出上訴狀，並依上訴利益繳納百分
之一點五之上訴費，若未繳納，逕依民事訴訟法施行法第九條之規定，顯然明知上訴
要件有欠缺，駁回上訴。
中　　　華　　　民　　　國　　九十一　　年　　　八　　　月　　　　一　　日
　　　　　　　　　　　　　　　　　　　　　　法院書記官　陳鳳瀴
